

BRU MAS RIBERA

Engenheiro Frontend & UX de Barcelona. Baseado em Meiringen, Suíça

8+ anos de experiência profissional

Website

HABILIDADES & FERRAMENTAS

 Idiomas
 TypeScript, JavaScript, Python

 Frontend
 React, Next.js, Vue, Tailwind CSS

 Backend
 Node.js, Django, Supabase

Ferramentas UX Figma, Storybook, Pesquisa com usuários

SOBRE MIM

Engenheiro de computação especializado em desenvolvimento web com 6 anos de experiência em Frontend e 3 anos em Backend. Designer UX com 3 anos de experiência.

Entrega bem-sucedida de Proof of Concept financiado pela ESA,

coordenando consórcios internacionais.

EXPERIÊNCIA PROFISSIONAL

2014 - Presente • Remoto

Fundador & Líder de Projeto | Open Huts, plataforma de reservas para cabanas na natureza

Encontre lugares escondidos para dormir ao ar livre. Ajude a proteger a natureza aproveitando-a. Pesquisa com usuários, prototipagem, testes com usuários, interfaces hi-fi com Figma e implementação com React, Next.js, TypeScript, Supabase

2021 - 2024 • Remoto

Engenheiro Frontend & UX | Moodle, plataforma de aprendizagem aberta

Desenvolvimento do MoodleNet, uma rede para compartilhar e curar recursos educacionais abertos. Uso de React, Figma, UX Design, Open Source, Tecnologia educacional

2020 • Lausanne, Suíça

Designer de Experiência do Usuário | Oberalp Group, Pomoca

Redesenho das interfaces de produção do líder mundial em peles de esqui, Pomoca. Entrevistas comportamentais, testes de usabilidade, UX Design, interfaces de produção

2017 – 2018 • Remoto

Desenvolvedor Web Júnior | Pix4D, fotogrametria para construção e agricultura

Desenvolvimento de uma plataforma em nuvem para enviar, processar e analisar modelos 3D a partir de imagens de drones. Angular 4, RxJS, plataforma em nuvem, modelagem 3D, tecnologia de drones

EDUCAÇÃO

2020 - 2021

MBA

ThePowerMBA

2020

Design de Experiência do Usuário

Udacity

2014 - 2018

Bacharelado em Engenharia de Computação

Universidade de Barcelona

2014 - 2018

Arquitetura

UPC, Barcelona

IDIOMAS

C2: Inglês, Francês • Nativo: Espanhol, Catalão

C1: Italiano • B1: Alemão, Português

INTERESSES

Desenvolvimento de negócios

Restauração ambiental

CONJUNTO DE HABILIDADES

Guia de Montanha UIMLA

Pesquisa e testes com usuários

CONTATO

☑ Email 🛍 LinkedIn 🖫 GitHub 🌐 bru.masribera.com